Inventaris van het digitaal duplicaat van de notariële archieven van Suriname, 1699-1828 (1836)
Nationaal Archief, Den Haag
- MINUUT-AKTEN, GEPASSEERD TER SECRETARIE, 1
  - 'Judicieele akten'. Akten van boedelverzegeling en -ontzegeling, hypothecaire schuldverbintenis, borgtocht, acquit enzovoort., 1820-1828; 843-861; 19 banden
    - 1828 tweede halfjaar, 861
  - Insinuaties, protesten en relaties van antwoord., 1711-1800; 459-516; 55 banden
    - 1711-1712, 459
    - 1734, 460
    - 1743 juli, 461
      Fragment van een band.
    - 1745, 462
    - 1751 mei - dec., 463
    - 1752, 464
    - 1753 dec., 465
    - 1757, 466
    - 1758, 467
    - 1759, 468
    - 1760, 469
    - 1761, 470
    - 1762, 471
    - 1763, 472
    - 1764, 473
    - 1765, 474
    - 1766, 475
    - 1767, 476
    - 1768, 477
    - 1769, 478
    - 1770, 479
    - 1771, 480
    - 1772, 481
    - 1773, 482
    - 1774, 483
    - 1775, 484
    - 1776 eerste halfjaar, 485
    - 1776 tweede halfjaar, 486
    - 1777 eerste halfjaar, 487
    - 1777 tweede halfjaar, 488
    - 1778, 489
    - 1779, 490
    - 1780 eerste halfjaar, 491
    - 1780 tweede halfjaar, 492
    - 1781, 493
    - 1782 eerste halfjaar, 494
    - 1782 tweede halfjaar, 495
    - 1782, 496
      Betreft uitsluitend wisselbrieven; deze zijn als bijlagen tot de akten ingevoegd.
    - 1783, 497
    - 1784, 498
    - 1785, 499
      Met alfabetische naamwijzer. Hierbij zijn gebonden enkele akten uit het jaar 1786.
    - 1786, 500
      Met alfabetische naamwijzer. Zie tevens inventarisnummer 499.
    - 1787, 501
    - 1788, 502
    - 1789, 503
    - 1790, 504
    - 1791, 505
    - 1792, 506
    - 1793, 507
    - 1794, 508
    - 1795, 509
    - 1796, 510
    - 1797, 511
    - 1798, 512
    - 1799 eerste halfjaar, 513
    - 1799 tweede halfjaar, 514
    - 1795-1799, 515
    - 1800 eerste halfjaar, 516
  - Insinuaties, protesten en relaties van antwoord., 1820-1827; 862-869; 8 banden
    - 1820, 862
    - 1821, 863
    - 1822, 864
    - 1823, 865
    - 1824, 866
    - 1825, 867
    - 1826, 868
    - 1827, 869
  - Procuraties en substituties., 1712-1810; 517-622; 99 banden
    - 1719 mei - juli, 517
    - 1720 jan. - mrt., 518
    - 1721 jan. - mei, 519
      Met alfabetische naamwijzer. Fragment van een band.
    - 1722, 520
    - 1723, 521
    - 1724, 522
    - 1725-1726, 523
    - 1727-1729, 524
    - 1730-1731, 525
    - 1737, 526
    - 1738, 527
    - 1739, 528
    - 1740, 529
    - 1741, 530
    - 1742 mrt. - dec., 531
    - 1745 okt. - nov., 532
    - 1746 jan., 533
    - 1750, 534
    - 1751 jan. - juli 19, 535
    - 1751 juli 19 - aug.; dec., 536
      Met onvolledige alfabetische naamwijzer. Fragment van een band.
    - 1753 jan. - juli 4, 537
    - 1753 juli 4 - dec., 538
    - 1754 jan. - aug., 539
    - 1755 jan. - aug., 540
    - 1756 aug. - nov., 541
    - 1757, 542
    - 1758, 543
    - 1759, 544
    - 1760, 545
    - 1761, 546
    - 1762, 547
    - 1763, 548
    - 1764, 549
    - 1765, 550
    - 1766, 551
    - 1767, 552
    - 1768, 553
    - 1769 eerste halfjaar, 554
    - 1769 tweede halfjaar, 555
    - 1770 jan. - apr., 556
    - 1770 mei - dec., 557
    - 1771 eerste halfjaar, 558
    - 1771 tweede halfjaar, 559
    - 1772 eerste halfjaar, 560
    - 1772 tweede halfjaar, 561
    - 1773 eerste halfjaar, 562
    - 1773 tweede halfjaar, 563
    - 1774 jan. - mei, 564
    - 1774 juni - dec., 565
    - 1775 jan. - mei 2, 566
    - 1775 mei 4 - dec., 567
    - 1776 jan. - apr., 568
    - 1776 mei - dec., 569
    - 1777 jan. - apr., 570
    - 1777 mei - dec., 571
    - 1778 jan. - apr., 572
    - 1778 mei - dec., 573
    - 1779 jan. - apr., 574
    - 1779 mei - dec., 575
    - 1780 jan. - mei, 576
    - 1780 juni - dec., 577
    - 1782 jan. - juli, 578
    - 1782 aug. - dec., 579
    - 1783 jan. - mei, 580
    - 1783 juni - dec., 581
    - 1784 jan. - apr., 582
    - 1784 mei - dec., 583
    - 1785 jan. - apr., 584
    - 1785 mei - dec., 585
    - 1786 jan. - mei, 586
    - 1786 juni - dec., 587
    - 1787 jan. - mei, 588
    - 1787 juni - dec., 589
    - 1788 eerste halfjaar, 590
    - 1788 tweede halfjaar, 591
    - 1789, 592
    - 1790, 593
    - 1791 eerste halfjaar, 594
    - 1791 tweede halfjaar, 595
    - 1792 eerste halfjaar, 596
    - 1792 tweede halfjaar, 597
    - 1793, 598
    - 1794 eerste halfjaar, 599
    - 1794 tweede halfjaar, 600
    - 1795 eerste halfjaar, 601
    - 1795 tweede halfjaar, 602
    - 1796 eerste halfjaar, 603
    - 1797 eerste halfjaar, 604
    - 1797 tweede halfjaar, 605
    - 1798 eerste halfjaar, 606
    - 1799 eerste halfjaar, 607
      Begin- en eindpagina's ontbreken.
    - 1799 tweede halfjaar, 608
    - 1800 eerste halfjaar, 609
    - 1800 tweede halfjaar, 610
    - 1801 tweede halfjaar, 611
    - 1802 eerste halfjaar, 612
    - 1802 tweede halfjaar, 613
    - 1803 eerste halfjaar, 614
    - 1803 tweede halfjaar, 615
    - 1804 tweede halfjaar, 616
    - 1805 eerste halfjaar, 617
    - 1805 tweede halfjaar, 618
    - 1806 tweede halfjaar, 619
    - 1807 eerste halfjaar, 620
    - 1809 eerste halfjaar, 621
    - 1810 eerste halfjaar, 622
  - Procuraties en substituties., 1818-1828; 870-885; 16 banden
    - 1818 jan. - mei, 870
    - 1820, 871
    - 1821 eerste halfjaar, 872
    - 1822, 873
    - 1823 eerste halfjaar, 874
    - 1823 tweede halfjaar, 875
    - 1824 eerste halfjaar, 876
    - 1824 tweede halfjaar, 877
    - 1825 eerste halfjaar, 878
    - 1825 tweede halfjaar, 879
    - 1826 eerste halfjaar, 880
    - 1826 tweede halfjaar, 881
    - 1827 eerste halfjaar, 882
    - 1827 tweede halfjaar, 883
    - 1828 eerste halfjaar, 884
    - 1828 tweede halfjaar, 885
  - Procuraties 'ad lites'., 1760-1800; 623-670; 48 banden
    Zie voor procuraties 'ad lites' ook de algemene serie van procuraties.
    - 1760 juli - aug., 623
    - 1760 sep., 624
    - 1761 jan. - juni 30, 625
    - 1761 juni 29 - okt., 626
    - 1761 nov. - dec., 627
    - 1762 jan. - apr., 628
    - 1762 mei - juni, 629
    - 1762 aug. - dec., 630
    - 1763 jan. - juli 28, 631
    - 1763 juni 23 - okt. 28, 632
    - 1763 okt. 4 - 1764 jan. 23, 633
    - 1764 jan. 6 - mei, 634
    - 1783 mrt. - aug. 16, 635
    - 1783 aug. 18 - dec., 636
    - 1784 jan. - juli 21, 637
    - 1784 juli 21 - dec., 638
    - 1785 jan. - juni, 639
    - 1785 juli - dec., 640
    - 1786 jan. - apr., 641
    - 1786 mei - aug., 642
    - 1786 sep. - dec., 643
    - 1787 jan. - apr., 644
    - 1787 mei - aug., 645
    - 1787 okt. - dec., 646
    - 1788 jan. - apr., 647
    - 1788 mei - aug., 648
    - 1788 sep. - dec., 649
    - 1789 jan. - mrt., 650
    - 1789 apr. - juli, 651
    - 1789 aug. - dec., 652
    - 1790 jan. - juni, 653
    - 1790 juli - dec., 654
    - 1790 jan. - okt., 655
      Bevat akten, die blijkbaar behoord hadden in de voorgaande twee banden.
    - 1791 jan. - juni, 656
    - 1791 jan. - juni, 657
      Bevat akten, die blijkbaar behoord hadden in de voorgaande band.
    - 1791 juli - dec., 658
    - 1792 jan. - juni, 659
    - 1792 juli - dec., 660
    - 1793 jan. - juni, 661
    - 1793 juli - dec., 662
    - 1794 jan. - apr., 663
    - 1794 mei - dec., 664
    - 1795 jan. - juni, 665
    - 1795 juli - dec., 666
    - 1796, 667
    - 1797, 668
    - 1799, 669
    - 1800, 670
  - Akten, gebonden buiten de 'jaarlijksche protocollen'., 1804-1817; 671; 1 band
    Hierin: Kopie-resolutie van het Hof van Politie van 16 augustus 1820 betreffende deze akten, met lijst van akten.
  - Attestaties., 1820-1828; 886-893; 8 banden
    - 1820-1821, 886
    - 1822, 887
    - 1823, 888
    - 1824, 889
    - 1825, 890
    - 1826, 891
      Met tafel.
    - 1827, 892
    - 1828, 893
  - Minuut-akten, gepasseerd voor de gezworen klerk Schuster., 1820-1821; 894; 1 band
  - Chertepartijen., 1723 dec. - 1726 jan.; 895; 1 band
- REGISTERS VAN AKTEN, GEREGISTREERD TER SECRETARIE, 2
  - Register van testamenten, codicillen en superscripties op besloten testamenten en codicillen., Geregistreerd 1707 - 1816; 672-685; 14 delen
    - 1707-1709, 672
    - 1714 apr. - 1727 juni, 673
      Eindpagina's ontbreken. Met alfabetische naamwijzer.
    - 1734 sep. - 1744 jan. 18, 674
    - 1744 jan. 17 - 1748 nov. 4, 675
    - 1748 nov. 5 - 1758 mei, 676
    - 1758 juli - 1766 sep., 677
    - 1767 juli - 1772 sep. 15, 678
    - 1772 sep. 21 - 1778 sep., 679
    - 1778 dec. - 1783, 680
      Pagina's 1-18 ontbreken. Met alfabetische naamwijzer.
    - 1788 dec. - 1794 aug. 11, 681
    - 1794 aug. 10 - 1798 nov., 682
    - 1800 mei - 1804 mei, 683
      Pagina's 1-72 en eindpagina's ontbreken.
    - 1808 nov. - 1815 aug., 684
    - -, 685
      Dit inventarisnummer is vervallen. Zie inventarisnummer 896 hieronder.
  - Register van testamenten, codicillen en superscripties op besloten testamenten en codicillen., Geregistreerd 1816 - 1841; 896-898; 3 delen
    - 1815 sep. 7 - 1820 okt. 6, 896
      In dit nummer is opgenomen het gedeelte over 1815 september - 1816 februari, hetwelk bij de overbrenging van het jaar 1916 er uit was gelicht; nummer 685 van de inventaris 1916 is dientengevolge komen te vervallen. Met alfabetische naamwijzer.
    - 1821 mrt. 2 - 1824 okt. 19, 897
    - 1821 apr. 2 - 1841 sep. 27, 898
  - Register van inventarissen en prisaties (taxaties)., Geregistreerd 1731 - 1808; 686-709; 24 delen
    - 1731 sep. - 1734 dec., 686
    - 1735 feb. - 1736 dec., 687
    - 1737 jan. - 1740 mrt., 688
    - 1743 jan. - 1745 feb., 689
    - 1745 juni - 1749 apr., 690
      Pagina's 1-68 en eindpagina's ontbreken.
    - 1750 feb. - 1754 nov., 691
    - 1755 mrt. - 1760 apr., 692
      Pagina's 1-6 ontbreken.
    - 1763 mei - 1766 apr., 693
    - 1766 mei - 1767 mei 25, 694
    - 1767 apr. 28 - 1768 mei 9, 695
    - 1768 mei 16 - 1770 jan. 8, 696
    - 1769 apr. 12 - 1770 mei 2, 697
      Pagina's 1-10 en eindpagina's ontbreken.
    - 1769 juni 23 - 1773 feb. 29, 698
    - 1770 mei 22 - 1773 apr. 13, 699
      Pagina's 1-14 en eindpagina's ontbreken.
    - 1770 mrt. 28 - 1773 mei 3, 700
    - 1773 juni 8 - 1776 apr. 5, 701
    - 1773 mei 5 - 1777 mei 21, 702
    - 1773 mrt. 11 - 1777 okt. 18, 703
      Pagina's 1-2 ontbreken. Met alfabetische naamwijzer.
    - 1777 juni 10 - 1782 mrt. 8, 704
    - 1776 juli 8 - 1783 aug. 29, 705
    - 1780 mrt. 6 - 1785 aug. 11, 706
    - 1786 mei 17 - 1791 sep. 27, 707
    - 1791 juli 8 - 1805 aug. 15, 708
    - 1792 nov. 1 - 1808 jan., 709
      Pagina's 1 en 2 en eindpagina's ontbreken.
  - Register van inventarissen en prisaties (taxaties)., Geregistreerd 1821 mrt. - 1826 mrt.; 899; 1 deel
  - Register van procuraties, attestaties en contracten., Geregistreerd 1699 - 1810; 710-757; 48 delen
    - 1699 juni - 1703 juni, 710
    - 1717 feb. - 1727 nov., 711
    - 1738 mrt. - 1741 mei, 712
      Folio's 1-13 ontbreken.
    - 1741 juni - 1743 nov. 11, 713
    - 1743 nov. 22 - 1747 juli, 714
    - 1747 aug. - 1751 juli, 715
      Pagina's 1-8 en eindpagina's ontbreken.
    - 1753 juli - 1756 apr., 716
    - 1758 nov. - 1760 okt. 11, 717
    - 1760 okt. 11 - 1762 apr., 718
    - 1762 mei - 1763 sep. 9, 719
    - 1763 juli 19 - 1765 jan., 720
    - 1767 okt. - 1769 feb. 24, 721
    - 1769 feb. 27 - 1771 juni 21, 722
    - 1771 sep. 3 - 1773 feb. 17, 723
      Pagina's 1-100 ontbreken.
    - 1769 juni 27 - 1773 mrt. 1, 724
    - 1771 dec. 14 - 1773 mrt. 15, 725
      Pagina's 1-78 ontbreken.
    - 1773 sep. 22 - 1776 apr. 22, 726
    - 1773 mrt. 11 - 1776 mei 1, 727
    - 1775 feb. 1 - 1777 jan. 8, 728
      Pagina's 1-20 en eindpagina's ontbreken.
    - 1776 mei 17 - 1778 feb. 9, 729
    - 1776 okt. 18 - 1778 apr. 3, 730
    - 1774 okt. 18 - 1778 juni 23, 731
    - 1778 mrt. 10 - 1780 jan. 28, 732
    - 1778 juli 30 - 1780 mei 30, 733
    - 1780 jan. 13 - 1783 mei 26, 734
    - 1780 juni 1 - 1783 juni 26, 735
    - 1779 feb. 25 - 1783 sep. 4, 736
    - 1783 sep. 4 - 1785 sep. 21, 737
    - 1783 juni 18 - 1785 nov. 7, 738
    - 1785 feb. 19 - 1786 dec. 13, 739
    - 1786 apr. 5 - 1788 feb. 11, 740
    - 1786 apr. 25 - 1788 dec. 27, 741
      Pagina's 1-4 ontbreken. Met alfabetische naamwijzer.
    - 1788 mrt. 5 - 1790 mrt. 17, 742
    - 1790 feb. 1 - 1791 mrt. 21, 743
    - 1790 mei 27 - 1791 mei 31, 744
      Pagina's 1-24 ontbreken. Met alfabetische naamwijzer.
    - 1791 sep. 19 - 1792 juli 10, 745
    - 1791 mrt. 3 - 1792 okt. 25, 746
    - 1792 juni 7 - 1793 sep. 30, 747
    - 1793 okt. 9 - 1794 dec. 6, 748
    - 1792 okt. 25 - 1795 juli 13, 749
    - 1794 dec. 9 - 1797 mei 19, 750
    - 1795 juni 29 - 1798 nov. 6, 751
      Eindpagina's ontbreken.
    - 1797 apr. 1 - 1800 juni 13, 752
    - 1801 jan. 7 - 1802 juni 10, 753
    - 1800 mei 23 - 1802 juni 14, 754
    - 1802 jan. - dec., 755
    - 1802 juni 30 - 1804 mrt. 2, 756
    - 1807 juli 2 - 1810 okt., 757
  - Register van procuraties., Geregistreerd 1815 - 1836; 900-903; 4 delen
    - 1815 mrt. 2 - 1816 dec. 24, 900
    - 1816 apr. 5 - 1818 feb. 12, 901
    - 1820 nov. 16 - 1822 juli 1, 902
    - 1821 mei 30 - 1836 feb. 29, 903
  - Register van procuraties in vreemde talen., Geregistreerd 1817 - 1833; 904-906; 3 delen
    - 1817 feb. 19 - 1819 dec. 21, 904
    - 1821 feb. 23 - 1822 sep. 25, 905
    - 1827 juni 6 - 1833 aug. 30, 906
  - Register van wisselbrieven, assignaties, cognossementen, obligaties, verklaringen enzovoort., Geregistreerd 1717 - 1803; 758-768; 11 delen
    - 1717 mei - 1725 juni, 758
    - 1737 okt. - 1746 apr., 759
    - 1746 aug. - 1754 dec., 760
      Hierin enkele akten, geregistreerd 1755 september - november.
    - 1755 apr. - 1763 mrt., 761
    - 1764 apr. - 1766 apr., 762
    - 1766 aug. - 1770 apr., 763
    - 1770 mei - 1778 jan. 16, 764
    - 1774 okt. 16 - 1778 juli, 765
    - 1778 aug. - 1785 feb., 766
    - 1791 aug. - 1800 nov., 767
    - 1801 juli - 1803 apr., 768
  - Register van wisselbrieven, cognossementen, obligaties enz., Geregistreerd 1821 mrt. - 1828 juli; 907
- AKTEN, GEDEPONEERD EN GEREGISTREERD TER SECRETARIE, 3
  - Besloten testamenten en codicillen met akten van superscriptie., Gedeponeerd 1701 - 1815; 769-778; 10 pakken
    Eerst bij opening werden de besloten testamenten en codicillen, als bijlagen tot de akten van opening, in de serie minuten opgenomen; aangezien op de akten van superscriptie aantekening is gehouden van de registratie van superscriptie ter secretarie, zijn de hieronder beschreven stukken niet beschreven direct na de minuut-testamenten, maar eerst na de registers van testamenten.
    - 1761 mrt. - 1767 feb., 769
    - 1768 apr. - 1772 mei, 770
    - 1772 sep. - 1778 juli, 771
    - 1779 mei - 1783 feb. 28, 772
    - 1783 feb. 22 - 1788 juli, 773
    - 1788 nov. - 1794 apr., 774
    - 1794 okt. - 1798 aug., 775
    - 1798 dec. - 1804 juli, 776
    - 1804 sep. - 1808 aug., 777
    - 1808 nov. - 1815 aug., 778
  - Besloten testamenten en codicillen met akten van superscriptie., 1817-1827; 908; 1 omslag
    Hierbij zijn gevoegd enkele latere akten tot het jaar 1869.
  - Procuraties, contracten en andere akten., Gedeponeerd 1764 - 1811; 779; 1 pak
    Met aantekening van de registratie ter secretarie.
- PROTOCOLLEN VAN DE JURATORS VAN DE JOODSE NATIE, 4
  Zie ook inv.nrs. 909-910, 935-940.
  - Protocol van de jurator Isaac Nassy, 4.1
    - Minuut-akten., 1754-1774; 780-787; 8 banden
      - 1754-1755, 780
        Met alfabetische index volgens soortnamen van de akten over 1755 mei-december.
      - 1756, 781
        Met alfabetische index volgens soortnamen van de akten.
      - 1757-1759, 782
        Elk jaar met alfabetische index volgens soortnamen van de akten.
      - 1760-1762, 783
      - 1763-1765, 784
        Met alfabetische index volgens soortnamen van de akten over 1763. Hierbij rekening en verantwoording van de jurator over 1765.
      - 1766-1788, 785
        Hierbij rekening en verantwoording van de jurator over 1768.
      - 1769-1773, 786
        Hierbij rekening en verantwoording van de jurator over 1769, over 1770 en over 1771.
      - 1774, 787
  - Protocol van de jurator Jacob de Barrios, 4.2
    - Minuut-akten en geregistreerde akten., 1779-1786; 788-791; 4 banden
      - 1779-1780, 788
        Elk jaar met alfabetische naamwijzer en met rekening en verantwoording van de jurator aan de secretarie.
      - 1781-1783, 789
        Bijgevoegd zijn minuut-akten gepasseerd voor de jurator David Nassy, 1775. Met alfabetische naamwijzer over 1781 en inhoudstafels over 1782 en over 1783; elk jaar met rekening en verantwoording van de jurator.
      - 1784-1785, 790
        Met alfabetische naamwijzer over 1784 en met rekening en verantwoording over 1784; met inhoudstafel en rekening en verantwoording over 1785.
      - 1786, 791
        In deze band zijn bovendien gebonden geregistreerde akten uit de jaren 1779 en 1784, die ook voorkomen in de voorgaande nummers.
  - Protocol van de jurator Abraham de Mesquita, 4.3
    - Minuut-akten., 1792-1797; 792-798; 7 banden
      - 1792 jan. - apr., 792
      - 1792 juli - dec., 793
      - 1793, 794
      - 1794, 795
      - 1795, 796
      - 1796, 797
      - 1797, 798
    - Register met afschriften van akten, gepasseerd voor de jurator Abraham de Mesquita., 1787-1799; 799-801; 3 delen
      - 1787-1792, 799
      - 1797, 800
      - 1798-1799, 801
  - Protocol van de jurator Isaac de Barrios, 4.4
    - Minuut-akten., 1814-1819; 802-803; 2 banden
      Zie tevens inv.nrs. 909-910 hieronder.
      - 1814-1816, 802
      - 1819, 803
- DIVERSEN, 5
  - Minuut-akten, gepasseerd voor de jurator van de Joodse Natie Isaac de Barrios., 1818 en 1822; 909-910; 2 banden
    Zie voor de jaren 1814-1816 en 1819 de inv.nrs. 802 en 803.
    - 1818, 909
    - 1822, 910
  - Protocol met John Martyn 'notary public residing at Paramaribo'., 1809 juni - 1814 dec.; 911; 1 deel
  - Akten, gepasseerd en geregistreerd in het district Nickerie., 1820-1828; 912-914; 3 banden
    - 1820 juni 26 - 1823 sep. 20, 912
    - 1824 jan. 5 - okt. 22, 913
    - 1824 dec. 7 - 1828 nov. 20, 914
  - Inventaris van het oud-notarieel archief tot 1828; Alfabetische tafel van testateurs met verwijzing naar de akten van uiterste wilsbeschikking., 1800-1835; 915; 1 band
  - Register van stukken, vertaald door de beëdigde translateur Haftenberger., 1782 nov. - 1785 nov.; 916; 1 deel
    Bij resolutie van het Hof van Politie van 7 Augustus 1780 was Haftenberger aangesteld tot beëdigd translateur voor de Hoogduitse en Nederduitse taal.
- SUPPLEMENT, 6
  Inventaris is eerder verschenen in: Verslag 1916, Bijlage XI, supplement-inventaris: Verslagen omtrent 's Rijks Oude Archieven (VROA) 1922, bijlage IX.
  - Inventarissen en prisaties., 1754-1757; 917-918; 2 banden
    - 1754 apr. - nov., 917
    - 1757 juli - dec., 918
  - Judiciële akten., 1764 tweede halfjaar; 919; 1 band
  - Insinuaties, protesten en relaties van antwoord., 1828; 920; 1 band
  - Procuraties en substituties., 1821 tweede halfjaar; 921; 1 band
  - Register van procuraties, attestaties en contracten., Geregistreerd 1819 - 1829; 922-932; 11 delen
    - 1820 jan. 14 - okt. 6, 922
    - 1819 mrt. 16 - 1820 nov. 24, 923
    - 1820 juni 6 - 1821 nov. 6, 924
    - 1821 sep. 20 - 1823 juni 17, 925
    - 1823 juni 10 - 1825 dec. 13, 926
    - 1824 apr. 21 - 1826 jan. 11, 927
    - 1822 mei 22 - 1826 jan. 11, 928
    - 1821 okt. 16 - 1826 juni 12, 929
    - 1826 sep. 15 - 1828 okt. 10, 930
    - 1826 jan. 17 - 1828 dec. 11, 931
    - 1824 juli 14 - 1829 juni 25, 932
  - Register van procuraties in vreemde talen., Geregistreerd 1822 - 1826; 933
  - Besloten testamenten en codicillen met akten van superscriptie., 1816-1828; 934; 1 pak
  - Register met afschriften van akten, gepasseerd voor de jurator Abraham de Mesquita., 1795; 935; 1 deel
  - Minuut-akten, gepasseerd voor de jurator Isaac C. de Barrios., 1820-1825; 936-940; 5 banden
    - 1820, 936
    - 1821, 937
    - 1823, 938
    - 1824, 939
    - 1825, 940
  - Lijsten van akten, gepasseerd voor de gezworen klerk Wilkens., 1824-1827; 941; 1 omslag
  - Journaal van aantekeningen van protesten wegens zeeschade en van aangevraagde afschriften van akten., 1823-1827; 942; 1 deel